Minutes et répertoires du notaire Charles Louis GARANGER, 17 décembre 1886 - novembre 1899 (étude VII)
Archives nationales
Minutes et répertoires du notaire Charles Louis GARANGER (étude VII)
17 décembre 1886 - novembre 1899
MC/ET/VII/911 - MC/ET/VII/988, MC/RE/VII/29 - MC/RE/VII/30
Etude VII; Garanger, Charles Louis
8 ml
Archives nationales de France
Minutes et répertoires: la loi 2008-696 du 15 juillet 2008 relative aux archives a fixé à 75 ans à compter de la date de l'acte, ou à 25 ans à compter de la date du décès de l'intéressé si ce délai est plus bref, le délai de communication des minutes et répertoires des notaires; ce délai est porté à 100 ans à compter de la date de l'acte si le document se rapporte à un mineur (code du Patrimoine, articles L213-2, 4e d et 5e).
Autres documents de l'étude (dossiers de clients, comptabilité...): s'agissant d'archives privées, ces documents sont communicables selon les modalités fixées par le déposant ou le donateur.
Certains documents ne sont pas accessibles en raison de leur mauvais état de conservation.
Certaines années sont incomplètes: 1887, 1888 et 1896.
Les minutes de l'année 1895 jusqu'alors en déficit ont été ajoutées à l'inventaire en 2018.
Versement
Accès aux instruments de recherche de tous les notaires de l’étude VII
Archives de l'étude VII
- Minutes de Charles Louis GARANGER, septembre 1886 - novembre 1899; MC/ET/VII/911 - MC/ET/VII/988; Garanger, Charles Louis
  - Minutes. 1886, septembre - décembre, septembre - décembre 1886; MC/ET/VII/911; Document détérioré.
    Informations complémentaires:
    1886, septembre au 7 décembre: actes passés par-devant Antoine-Juste-Alphonse Thomas.
    1886, 17 au 31 décembre1886: actes passés par-devant Charles-Louis Garanger.
    Informations concernant le classement:
    Le niveau inférieur de description, quand il existe, correspond aux minutes d'actes. Toutes les minutes ne sont pas forcément décrites une à une. Les descriptions de ces minutes sont plus ou moins détaillées.
  - Minutes. 1887, janvier - 1887, février, janvier 1887 - février 1887; MC/ET/VII/912
  - Minutes. 1887, mars - 1887, avril, mars 1887 - avril 1887; MC/ET/VII/913
  - Minutes. 1887, mai - 1887, juin, mai 1887 - juin 1887; MC/ET/VII/914
  - Minutes. 1887, juillet - 1887, 26 août, juillet 1887 - 26 août 1887; MC/ET/VII/915
    Les mois de septembre à décembre 1887 manquent.
  - Minutes. 1888, 20 janvier - 1888, décembre, 20 janvier 1888 - décembre 1888; MC/ET/VII/916; Document détérioré.
    Seuls les actes des 20 janvier, 9 février, 10 mars, 15 mars, 7 avril, 20 avril, 5 mai,28 août et de décembre sont conservés.
  - Minutes. 1889, janvier - 1889, février, janvier 1889 - février 1889; MC/ET/VII/917
  - Minutes. 1889, mars - 1889, avril, mars 1889 - avril 1889; MC/ET/VII/918
  - Minutes. 1889, mai - 1889, juin, mai 1889 - juin 1889; MC/ET/VII/919; Document détérioré.
  - Minutes. 1889, juillet - 1889, septembre, juillet 1889 - septembre 1889; MC/ET/VII/920
  - Minutes. 1889, octobre - 1889, décembre, octobre 1889 - décembre 1889; MC/ET/VII/921
    - Testament authentique de Jean-Baptiste dit Eugène Piot, dicté à Me Charles Louis Garanger et Me Joseph Émile Godet. À signaler: testament dicté dans la maison du testateur 64, rue de Courcelles., 18 novembre 1889; MC/ET/VII/921
      Origine de l'information:
      De l'image fixe à l'image animée (1820-1910), documents du Minutier central des notaires de Paris relatifs à l'histoire des photographes et de la photographie, par Marc Durand, Paris, Archives nationales, 2013 (sous presse), notice n° 4078 (version dématérialisée de l'instrument de recherche, les notices biographiques et compléments de descriptions d'actes ne se trouvent que sur la version papier de l'ouvrage, voir contexte dans le Plan d’orientation général - Notaires de Paris, guides thématiques du Minutier).
      Date de révision: 2011
      Date de création de la notice: 2010
      Courcelles (rue de); Piot, Jean-Baptiste dit Eugène; Garanger, Charles Louis; Godet, Joseph Émile
  - Minutes. 1890, janvier, janvier 1890; MC/ET/VII/922
    - Inventaire après décès Marie Magdeleine Naudet, dressé ce jour, dans une maison située 92, rue de la Victoire, où la défunte est morte le 7 octobre 1889, à la requête de son mari, Henri Georges Caïus Morisset, artiste peintre, demeurant même adresse et comme tuteur légal de leurs quatre enfants. (8 f.)., 18 janvier 1890; MC/ET/VII/922
      Prisée:
      Dans l'atelier éclairé sur cour par une baie vitrée et un plafond vitré:
      41e quinze chevalets et quatre mannequins prisées cent cinquante francs----------------150 f.
      42e une chambre noire avec accessoires pour photographie et son pied en fonte prisée dix francs -------- 10 f.
      43e une chambre noire à agrandissement pour photographie avec ses accessoires prisée cinquante francs ---- 50 f
      De l'image fixe à l'image animée (1820-1910), documents du Minutier central des notaires de Paris relatifs à l'histoire des photographes et de la photographie, par Marc Durand, Paris, Archives nationales, 2013 (sous presse), notice n° 3643 (version dématérialisée de l'instrument de recherche, les notices biographiques et compléments de descriptions d'actes ne se trouvent que sur la version papier de l'ouvrage, voir contexte dans le Plan d’orientation général - Notaires de Paris, guides thématiques du Minutier).
      Victoire (rue de la); Morisset, Henri Georges Caïus; Naudet, Marie Magdeleine
    - Dépôt judiciaire du testament et de trois codicilles olographes de Jean-Baptiste dit Eugène Piot, fait à Paris, testament du 10 juin 1875, deux codicilles du 11 juin 1875 et un troisième codicille du 15 mai 1881. Suit un autre testament fait à Paris, le 20 juin 1886 et d'un codicille du 27 décembre 1889 à la suite de son décès survenu en son domicile 64, rue de Courcelles, le 17 janvier 1890., 21 janvier 1890; MC/ET/VII/922
      De l'image fixe à l'image animée (1820-1910), documents du Minutier central des notaires de Paris relatifs à l'histoire des photographes et de la photographie, par Marc Durand, Paris, Archives nationales, 2013 (sous presse), notice n° 4079 (version dématérialisée de l'instrument de recherche, les notices biographiques et compléments de descriptions d'actes ne se trouvent que sur la version papier de l'ouvrage, voir contexte dans le Plan d’orientation général - Notaires de Paris, guides thématiques du Minutier).
      Courcelles (rue de); Piot, Jean-Baptiste dit Eugène
    - Dépôt d'actes par François Debry, agent général de la Société des auteurs compositeurs dramatiques, concernant les successions de Théodore Ferdinand et Julien Vallou de Villeneuve, dont adhésion à la Société des auteurs compositeurs dramatiques, qualités de leurs héritiers procurations en brevets par les mêmes, extraits d'inventaire après décès., 27 janvier 1890; MC/ET/VII/922
      De l'image fixe à l'image animée (1820-1910), documents du Minutier central des notaires de Paris relatifs à l'histoire des photographes et de la photographie, par Marc Durand, Paris, Archives nationales, 2013 (sous presse), notice n° 4889 (version dématérialisée de l'instrument de recherche, les notices biographiques et compléments de descriptions d'actes ne se trouvent que sur la version papier de l'ouvrage, voir contexte dans le Plan d’orientation général - Notaires de Paris, guides thématiques du Minutier).
      Vallou de Villeneuve, Julien; Vallou de Villeneuve, Théodore Ferdinand; Debry, François
    - Inventaire après décès de Jean-Baptiste dit Eugène Piot dressé entre le 29 janvier et le 15 février 1890, dans sa maison située 64, rue de Courcelles, où le défunt est mort le 17 janvier 1890, à la requête d'Henri Alexandre Wallon, secrétaire perpétuel de l'Académie des Inscriptions et belles lettres, Georges Perrot, professeur, Melchior Roger, baron Portalis, propriétaire et Edmond Bonnaffé, rentier. À signaler: le contenu de l'acte détaille les objets légués au musée du Louvre et à la BnF (département des Estampes et de la photographie). (31 f.)., 29 janvier 1890; MC/ET/VII/922
      De l'image fixe à l'image animée (1820-1910), documents du Minutier central des notaires de Paris relatifs à l'histoire des photographes et de la photographie, par Marc Durand, Paris, Archives nationales, 2013 (sous presse), notice n° 4080 (version dématérialisée de l'instrument de recherche, les notices biographiques et compléments de descriptions d'actes ne se trouvent que sur la version papier de l'ouvrage, voir contexte dans le Plan d’orientation général - Notaires de Paris, guides thématiques du Minutier).
      Courcelles (rue de); Piot, Jean-Baptiste dit Eugène; Wallon, Henri Alexandre; Perrot, Georges; Portalis, Melchior Roger; Bonnaffé, Edmond
    - Notoriété après décès de Jean-Baptiste dit Eugène Piot, survenu en son domicile 64, rue de Courcelles, le 17 janvier 1890., 30 janvier 1890; MC/ET/VII/922
      De l'image fixe à l'image animée (1820-1910), documents du Minutier central des notaires de Paris relatifs à l'histoire des photographes et de la photographie, par Marc Durand, Paris, Archives nationales, 2013 (sous presse), notice n° 4081 (version dématérialisée de l'instrument de recherche, les notices biographiques et compléments de descriptions d'actes ne se trouvent que sur la version papier de l'ouvrage, voir contexte dans le Plan d’orientation général - Notaires de Paris, guides thématiques du Minutier).
  - Minutes. 1890, février - 1890, mars, février 1890 - mars 1890; MC/ET/VII/923
    - Décharge, par les représentants de la succession de Jean-Baptiste dit Eugène Piot à Augustine Lupart, de la garde des scellés et mobilier contenu dans la demeure du défunt. Remplacement de Mademoiselle Lupart par Adrien François Guyot., 17 février 1890; MC/ET/VII/923
      De l'image fixe à l'image animée (1820-1910), documents du Minutier central des notaires de Paris relatifs à l'histoire des photographes et de la photographie, par Marc Durand, Paris, Archives nationales, 2013 (sous presse), notice n° 4082 (version dématérialisée de l'instrument de recherche, les notices biographiques et compléments de descriptions d'actes ne se trouvent que sur la version papier de l'ouvrage, voir contexte dans le Plan d’orientation général - Notaires de Paris, guides thématiques du Minutier).
      Piot, Jean-Baptiste dit Eugène; Lupart, Augustine; Guyot, Adrien François
  - Minutes. 1890, avril - 1890, mai, avril 1890 - mai 1890; MC/ET/VII/924
  - Minutes. 1890, juin - 1890, juillet, juin 1890 - juillet 1890; MC/ET/VII/925
  - Minutes. 1890, août - 1890, septembre, août 1890 - septembre 1890; MC/ET/VII/926
  - Minutes. 1890, octobre - 1890, décembre, octobre 1890 - décembre 1890; MC/ET/VII/927
  - Minutes. 1891, janvier - 1891, février, janvier 1891 - février 1891; MC/ET/VII/928
  - Minutes. 1891, mars, mars 1891; MC/ET/VII/929
  - Minutes. 1891, avril - 1891, mai, avril 1891 - mai 1891; MC/ET/VII/930
  - Minutes. 1891, juin, juin 1891; MC/ET/VII/931
  - Minutes. 1891, juillet - 1891, août, juillet 1891 - août 1891; MC/ET/VII/932; Document détérioré.
  - Minutes. 1891, septembre - 1891, octobre, septembre 1891 - octobre 1891; MC/ET/VII/933; Document détérioré.
  - Minutes. 1891, novembre - 1891, décembre, novembre 1891 - décembre 1891; MC/ET/VII/934; Document détérioré.
    - Succession de Jean Charles Letellier, 7 novembre 1891; MC/ET/VII/934
      Actes signalés par les lecteurs et correspondants du Minutier central des notaires de Paris, 2000-2011 (base de données migrée: voir contexte dans le Plan d’orientation général - Notaires de Paris, guides thématiques du Minutier).
      Date de révision: 2010
      Date de création de la notice: 2005
      partage; Letellier, Jean Charles
  - Minutes. 1892, janvier - 1892, février, janvier 1892 - février 1892; MC/ET/VII/935
  - Minutes. 1892, mars - 1892, avril, mars 1892 - avril 1892; MC/ET/VII/936
  - Minutes. 1892, mai - 1892, juillet, mai 1892 - juillet 1892; MC/ET/VII/937
  - Minutes. 1892, août - 1892, septembre, août 1892 - septembre 1892; MC/ET/VII/938; Document détérioré.
  - Minutes. 1892, octobre - 1892, novembre, octobre 1892 - novembre 1892; MC/ET/VII/939
  - Minutes. 1892, décembre, décembre 1892; MC/ET/VII/940
  - Minutes. 1893, janvier - 1893, février, janvier 1893 - février 1893; MC/ET/VII/941
  - Minutes. 1893, mars - 1893, avril, mars 1893 - avril 1893; MC/ET/VII/942
  - Minutes. 1893, mai, mai 1893; MC/ET/VII/943
  - Minutes. 1893, juin - 1893, juillet, juin 1893 - juillet 1893; MC/ET/VII/944
  - Minutes. 1893, août - 1893, septembre, août 1893 - septembre 1893; MC/ET/VII/945
  - Minutes. 1893, octobre, octobre 1893; MC/ET/VII/946
  - Minutes. 1893, novembre, novembre 1893; MC/ET/VII/947
  - Minutes. 1893, décembre, décembre 1893; MC/ET/VII/948
  - Minutes. 1894, janvier - 1894, février, janvier 1894 - février 1894; MC/ET/VII/949
  - Minutes. 1894, mars - 1894, avril, mars 1894 - avril 1894; MC/ET/VII/950
  - Minutes. 1894, mai - 1894, juin, mai 1894 - juin 1894; MC/ET/VII/951
  - Minutes. 1894, juillet - 1894, août, juillet 1894 - août 1894; MC/ET/VII/952
  - Minutes. 1894, septembre - 1894, octobre, septembre 1894 - octobre 1894; MC/ET/VII/953
  - Minutes. 1894, novembre - 1894, décembre, novembre 1894 - décembre 1894; MC/ET/VII/954
  - Minutes. 1895, janvier - 1895, février, janvier 1895 - février 1895; MC/ET/VII/984; Actes détériorés
  - Minutes. 1895, mars - 1895, avril, mars 1895 - avril 1895; MC/ET/VII/985; Actes détériorés
  - Minutes. 1895, mai - 1895, juin, mai 1895 - juin 1895; MC/ET/VII/986; Actes détériorés
  - Minutes. 1895, juillet - 1895, août, juillet 1895 - août 1895; MC/ET/VII/987; Actes détériorés
  - Minutes. 1895, septembre - 1895, décembre, septembre 1895 -décembre 1895; MC/ET/VII/988; Documents très déteriorés, une grande partie des actes de cette période est manquante
  - Minutes. 1896, 6 janvier - 1896, avril, 6 janvier 1896 - avril 1896; MC/ET/VII/955
    Les actes manquent entre le 1er et le 5 janvier et entre le 7 janvier à février 1896.
  - Minutes. 1896, mai - 1896, juin, mai 1896 - juin 1896; MC/ET/VII/956
  - Minutes. 1896, juillet - 1896, août, juillet 1896 - août 1896; MC/ET/VII/957
  - Minutes. 1896, septembre - 1896, octobre, septembre 1896 - octobre 1896; MC/ET/VII/958
  - Minutes. 1896, novembre - 1896, décembre, novembre 1896 - décembre 1896; MC/ET/VII/959
  - Minutes. 1897, janvier - 1897, février, janvier 1897 - février 1897; MC/ET/VII/960
  - Minutes. 1897, mars - 1897, avril, mars 1897 - avril 1897; MC/ET/VII/961
  - Minutes. 1897, mai, mai 1897; MC/ET/VII/962
  - Minutes. 1897, juin - 1897, juillet, juin 1897 - juillet 1897; MC/ET/VII/963
  - Minutes. 1897, août - 1897, septembre, août 1897 - septembre 1897; MC/ET/VII/964
  - Minutes. 1897, octobre, octobre 1897; MC/ET/VII/965
  - Minutes. 1897, novembre - 1897, décembre, novembre 1897 - décembre 1897; MC/ET/VII/966
  - Minutes. 1898, janvier - 1898, février, janvier 1898 - février 1898; MC/ET/VII/967
  - Minutes. 1898, mars - 1898, avril, mars 1898 - avril 1898; MC/ET/VII/968
  - Minutes. 1898, mai, mai 1898; MC/ET/VII/969
  - Minutes. 1898, juin, juin 1898; MC/ET/VII/970
  - Minutes. 1898, juillet, juillet 1898; MC/ET/VII/971
  - Minutes. 1898, août - 1898, septembre, août 1898 - septembre 1898; MC/ET/VII/972
    - Consentement par Léon Naudot au mariage de sa fille Alphonsine Naudot avec Alphonse Alexis Léopold Richard, 24 août 1898; MC/ET/VII/972
      Date de création de la notice: 2007
      ratification; Naudot, Alphonsine; Naudot, Léon; Richard, Alphonse Alexis Léopold
  - Minutes. 1898, octobre - 1898, novembre, octobre 1898 - novembre 1898; MC/ET/VII/973
  - Minutes. 1898, décembre, décembre 1898; MC/ET/VII/974
  - Minutes. 1899, janvier, janvier 1899; MC/ET/VII/975
  - Minutes. 1899, février, février 1899; MC/ET/VII/976
  - Minutes. 1899, mars, mars 1899; MC/ET/VII/977
  - Minutes. 1899, avril - 1899, mai, avril 1899 - mai 1899; MC/ET/VII/978
  - Minutes. 1899, juin, juin 1899; MC/ET/VII/979
  - Minutes. 1899, juillet, juillet 1899; MC/ET/VII/980
    Attention: acte(s) coté(s) en Réserve
    - Dépôt judiciaire du testament olographe de Jean Gabriel Devéria, fait à Paris le 8 mars 1886 et codicille du 25 septembre 1892, à la suite de son décès survenu le 25 janvier 1899 au Mont-Dore., 17 juillet 1899; MC/RS//897
      Cote originelle du document:
      MC/ET/VII/980
      Informations concernant le classement et la cotation du document:
      Acte coté en Réserve.
      De l'image fixe à l'image animée (1820-1910), documents du Minutier central des notaires de Paris relatifs à l'histoire des photographes et de la photographie, par Marc Durand, Paris, Archives nationales, 2013 (sous presse), notice n° 1524 (version dématérialisée de l'instrument de recherche, les notices biographiques et compléments de descriptions d'actes ne se trouvent que sur la version papier de l'ouvrage, voir contexte dans le Plan d’orientation général - Notaires de Paris, guides thématiques du Minutier).
      Devéria, Gabriel (1844-1899); dépôt de pièces; testament; Mont-Dore (Puy-de-Dôme)
  - Minutes. 1899, août - 1899, septembre, août 1899 - septembre 1899; MC/ET/VII/981
    - Inventaire après décès de Jean Gabriel Devéria, dressé entre le 12 septembre et le 3 octobre 1899, au domicile du défunt, dans une maison située au 15 boulevard Pereire, à la requête d'Oscar Gabriel Buron, ingénieur à la Compagnie du chemin de fer d'Orléans demeurant au 27 quai de la Tournelle, tuteur de Charles Ambroise Achille Jacques Devéria, en présence de Bernard Wolff, subrogé tuteur., 12 septembre - 30 septembre 1899; MC/RS//896
      À la suite: continuations et clôture, 30 septembre et 2-3 octobre 1899.
      (16 f.).
      MC/ET/VII/981
      De l'image fixe à l'image animée (1820-1910), documents du Minutier central des notaires de Paris relatifs à l'histoire des photographes et de la photographie, par Marc Durand, Paris, Archives nationales, 2013 (sous presse), notice n° 1525 (version dématérialisée de l'instrument de recherche, les notices biographiques et compléments de descriptions d'actes ne se trouvent que sur la version papier de l'ouvrage, voir contexte dans le Plan d’orientation général - Notaires de Paris, guides thématiques du Minutier).
      Pereire (boulevard); Tournelle (quai de la); Devéria, Gabriel (1844-1899); Buron, Oscar Gabriel; Wolff, Bernard; Devéria, Charles Ambroise Achille Jacques
  - Minutes. 1899, octobre, octobre 1899; MC/ET/VII/982
  - Minutes. 1899, novembre, novembre 1899; MC/ET/VII/983
- Répertoire(s) de Charles Louis GARANGER, 8 novembre 1886 - 22 novembre 1899; MC/RE/VII/29 - MC/RE/VII/30
  - Répertoire. 1886, 8 novembre - 1894, 7 mars, 8 novembre 1886 - 7 mars 1894; MC/RE/VII/29
    Répertoire des notaires Antoine Juste Alphonse Thomas (8 novembre 1886-15 décembre 1886), Charles-Louis Garanger (17 décembre 1886-7 mars 1894).
    Informations concernant le classement et la cotation:
    Le niveau inférieur de description, quand il existe, correspond aux mentions d'actes contenues dans le répertoire. Parmi celles-ci, certaines peuvent y être décrites, de manière plus ou moins détaillée. Pour consulter l'acte proprement dit, il convient de rechercher la cote au niveau des articles (registre ou liasse) des minutes du notaire (cote de type 'MC/ET').
  - Répertoire. 1894, 7 mars - 1899, 22 novembre, 7 mars 1894 - 22 novembre 1899; MC/RE/VII/30